臺灣高雄地方法院民事判決
111年度鳳小字第799號
原      告  魏嘉俊  


被      告  張志銘  




上列當事人間侵權行為損害賠償(交通)事件，本院於民國111年1
0月17日言詞辯論終結，判決如下：
    主      文
被告應給付原告新臺幣肆萬玖仟參佰柒拾伍元。
原告其餘之訴駁回。
訴訟費用新臺幣壹仟元由被告負擔。
本判決第一項得假執行。但被告以新臺幣肆萬玖仟參佰柒拾伍元
為原告預供擔保，得免為假執行。
    事實及理由
一、被告經合法通知，未於言詞辯論期日到場，核無民事訴訟法
    第386 條所列各款情形，爰依原告之聲請，由其一造辯論而
    為判決。
二、原告主張：被告於民國110年10月18日11時22分許，駕車（
    車牌號碼詳卷），行經高雄市○○區○○○路000號前處，因未保
    持安全車距之過失駕駛行為，而與在前方停等紅燈、由原告
    騎乘之大型重機車（車牌號碼末4碼為3090，其餘詳卷，下
    稱系爭機車）發生撞擊（下稱系爭事故），致原告受有左下
    肢鈍挫傷，系爭機車亦受有損壞而送廠維修，而需支出醫藥
    費新臺幣（下同）1,040元及機車修復費用63,540元（工資7
    ,400元、零件56,140元），共計64,580元。為此爰依侵權行
    為之法律關係向被告請求賠償等語。並聲明：被告應給付原
    告64,580元。
三、被告受合法通知，未於言詞辯論期日到場爭執，亦未提出書
    狀作何聲明或陳述。
四、本院得心證之理由：
  ㈠按因故意或過失，不法侵害他人之權利者，負損害賠償責任
    ；汽車、機車或其他非依軌道行駛之動力車輛，在使用中加
    損害於他人者，駕駛人應賠償因此所生之損害，民法第184
    條第1項前段、第191 條之2 前段分別定有明文。原告主張
    之事實，業據其提出高雄市政府警察局道路交通事故初步分
    析研判表、道路交通事故現場圖、現場照片等在卷（參本院
    卷第23至29頁）為證，復有高雄市政府警察局鳳山分局鳳山
    交通分隊就系爭事故之道路交通事故調查卷宗所附之A3類道
    路交通事故調查報告表、高雄市政府警察局道路交通事故道
    路交通事故初步分析研判表、肇事人自首情形紀錄表、道路
    交通事故調查報告表（一）、（二）-1、道路交通事故現場
    圖、車損照片等資料附卷（參同上卷第37至71頁）可佐；而
    被告就原告主張之事實，已於相當時期受合法通知，其於言
    詞辯論期日未到場爭執，亦未提出書狀作有利於己之聲明或
    陳述以供本院審酌，依民事訴訟法第280 條第3 項、第1 項
    規定，視同自認。本件依調查證據之結果，認原告主張之事
    實堪信為真。是以，原告自得依侵權行為之法律關係向被告
    請求損害賠償。
  ㈡原告得請求之項目及金額：
　　⒈次按不法侵害他人之身體或健康者，對於被害人因此喪失
      或減少勞動能力或增加生活上之需要時，應負損害賠償責
      任，民法第193條第1項亦有明文。則原告因系爭事故受有
      上開傷害，而支出醫藥費1,040元一情，業據原告提出高
      雄榮民總醫院110年10月18日診斷證明書及醫療費用收據
      各1紙附卷（參同上卷第21、89頁）可查，堪信可採，則
      原告請求被告就上開必要費用支出應予賠償，自屬有據。
　　⒉又按不法毀損他人之物者，被害人得請求賠償其物因毀損
      所減少之價額；負損害賠償責任者，除法律另有規定或契
      約另有訂定外，應回復他方損害發生前之原狀，前項情形
      ，債權人得請求支付回復原狀所必要之費用，以代回復原
      狀，民法第196 條、第213 條第1 項、第3 項分別定有明
      文。又依民法第196 條請求賠償物被毀損所減少之價額，
      得以修復費用為估定之標準，但以必要者為限，例如：修
      理材料以新品換舊品，應予折舊，此有最高法院77年5 月
      17日77年度第9 次民事庭會議決議可資參照。故債權人所
      得請求者既為回復原狀之必要費用，倘以維修費用為估定
      其回復原狀費用之標準，則修理材料以新品換舊品時，即
      應予折舊。查系爭機車因系爭事故受有損壞，故要修復需
      支出63,540元（工資7,400元、零件56,140元）一節，有
      維修估價單1紙附卷可查（參本院卷第19頁），此費用維
      修之項目核與系爭車輛因本件事故造成之車損部位相符，
      堪認均屬修復所必要。而系爭車輛係109年10月出廠（本
      院卷第73頁），迄本件事故發生時即110年10月18日，已
      使用1 年1個月（出廠日期參酌民法第124 條第2 項立法
      意旨，以109年10月15日計算；另不滿1 個月者以1 月計
      ），依行政院所頒固定資產耐用年數表及固定資產折舊率
      表，機車之耐用年數為3 年，則零件扣除折舊後之修復費
      用估定為40,935元〔計算方式：1.殘價＝取得成本÷( 耐用
      年數＋1)即56,140÷(3+1)≒14,035（小數點以下四捨五入）
      ；2.折舊額 ＝(取得成本－殘價)×1/（耐用年數）×（使用
      年數）即(56,140－14,035) ×1/3×（1+1/12）≒15,205（小
      數點以下四捨五入）；3.扣除折舊後價值＝（新品取得成
      本－折舊額）即56,140－15,205＝40,935〕，再加上前開不予
      折舊之工資費用，原告得請求之總修繕費用應為48,335元
      （計算式：40,935元＋7,400元）。原告就上開數額範圍內
      請求之部分，尚屬有據；逾此部分則屬無由。
　　⒊是依上述，原告就系爭事故，可向被告請求之損害賠償額
      為49,375元（計算式：1,040元＋48,335元）。
五、綜上，原告基於民法侵權行為之法律關係，請求被告給付49
    ,375元範圍內，為有理由，應予准許。逾此範圍之請求則無
    理由，應予駁回。
六、本件係就民事訴訟法第436 條之8 適用小額訴訟程序所為被
    告敗訴之判決，依同法第436 條之20規定，由本院依職權宣
    告假執行。並依同法第392 條第2 項，依職權為被告預供擔
    保，得免為假執行之宣告。
七、本件應適用小額訴訟程序，依民事訴訟法第436 條之19第項
    規定，法院為訴訟費用之裁判時，併確定訴訟費用額為1,00
    0 元。另原告之訴雖一部有理由、一部無理由，然因原告確
    有提起本件訴訟必要，且起訴後應徵之裁判費至少為1,000 
    元（民事訴訟法第77條之13規定參照），是本院認應依民事
    訴訟法第79條規定，酌量情形由被告全部負擔。
中　　華　　民　　國　　111 　年　　10　　月　　31　　日
          　　　　鳳山簡易庭  法　  官  李怡蓉
以上正本係照原本作成。
民事訴訟法第436條之24第2項：對於本判決之上訴，非以違背法
令為理由，不得為之。
如對本判決上訴，須於判決送達後20日內向本院提出上訴狀，並
須表明原判決所違背之法令及其具體內容與依訴訟資料可認為原
判決有違背法令之具體事實之上訴理由（均須按他造當事人之人
數附繕本）。
中　　華　　民　　國　　111 　年　　10　　月　　31　　日
                              書 記 官  陳冠廷